【裁判字號】    97,聲,284
【裁判日期】    970331
【裁判案由】    返還提存物
【裁判全文】
臺灣桃園地方法院民事裁定               97年度聲字第284號
聲  請  人  中華商業銀行股份有限公司
法定代理人  甲○○○○○○○○.
相  對  人  乙○○
上列聲請人聲請返還提存物事件，本院裁定如下：
    主  文
聲請駁回。
    理  由
一、聲請意旨略以：本件聲請意旨略以：聲請人前遵本院95年度
    裁全字第1265號民事裁定為擔保假處分，曾提供交通銀行開
    發金融債券第二十期第一次五年期債票，面額新台幣10萬元
    共8 張之擔保物，並以本院95年度存字第1706號提存事件提
    存後，聲請本院以95年度執全字第1480號假處分執行相對人
    所有財產在案。茲因相對人所有遭假扣押之財產並經鈞院96
    年度執字第1946號案件拍定在案，嗣聲請人並聲請本院催告
    相對人行使權利，惟相對人未行使權利，爰依法聲請返還提
    存物。
二、按訴訟終結後，法院依供擔保人之聲請，通知受擔保利益人
    於一定期間內行使權利並向法院為行使權利之證明而未證明
    者，法院應依供擔保人之聲請，以裁定命返還其提存物，民
    事訴訟法第104 條第1 項第3 款後段定有明文。另依同法第
    106 條前段所定，前開規定，於其他依法令供訴訟上之擔保
    者準用之。而所謂「訴訟終結」，在因假扣押或假處分所供
    擔保之情形，因該擔保係為保障受擔保利益人因不當假扣押
    或假處分所受損害而設，倘執行法院已依假扣押或假處分裁
    定實施假扣押或假處分之執行，則在執行法院撤銷其執行程
    序前，受擔保利益人所受損害仍可能繼續發生，損害額既未
    確定，自無強令其行使權利之理，故在假扣押或假處分所供
    之擔保，供擔保人依民事訴訟法第106 條準用同法第104 條
    第1 項第3 款規定，聲請以裁定命返還其擔保金之場合，必
    待假處分或假扣押之執行程序已撤銷，始得謂與民事訴訟法
    第104條第1項第3款所定之「訴訟終結」相當（最高法院85
    年度台抗字第645 號裁定意旨參照）。
三、經查，聲請人主張上開事實，業經本院依職權調取本院95年
    度裁全字第1265號（內含95年度執全字第1480號卷宗）、95
    年度存字第1706號、96年度執字第2946號卷宗核閱屬實。嗣
    聲請人並聲請本院定20日以上期日催告相對人行使權利，有
    本院依職權調取本院96年度聲字第2039號卷宗查閱無訛。惟
    查聲請人並未撤銷前開假扣押裁定及撤回其執行程序，而前
    述假扣押強制執行程序既未終結，則相對人因該假扣押執行
    可能受之損害，尚未確定，自難強求其須行使權利，前述催
    告難謂合法，揆諸上述規定及說明，本件聲請，於法不合，
    應予駁回。
四、依民事訴訟法第95條，裁定如主文。
中    華    民    國    97    年    3     月    31    日
                  民事第三庭    法  官  陳清怡
以上正本係照原本作成
如對本裁定抗告須於裁定送達後10日內向本院提出抗告狀，並應
繳納抗告裁判費新台幣1,000 元。
中    華    民    國    97    年    3     月    31    日
                                書記官  游  誼


司法院資訊處製作；財團法人民間司法改革基金會備份。
